臺灣高雄地方法院刑事判決　　　　　　　　　　　　　九十年度易字第四四一號
　　公　訴　人　臺灣高雄地方法院檢察署檢察官
　　被　　　告　甲○○
右列被告因傷害案件，經檢察官提起公訴（九十年度偵字第一九二四０號），本院判
決如左：
    主    文
甲○○傷害人之身體，處拘役伍拾日，如易科罰金，以佰元折算壹日，緩刑貳年。
    事    實
一、甲○○於民國九十年四月六日下午五時二十五分許，在高雄市左營區○○○路三
    八六號高雄榮民總醫院門前計程車排班站，因與友人乙○○就介紹其與大陸地區
    女子結婚一事發生爭執，竟故意出拳毆擊、推打、踢踹乙○○，致乙○○受有右
    頭部一處發紅壓痛、右胸一處壓痛、左手肘、左膝各一處擦傷、左手肘、左大腿
    、左足紅腫壓痛、左肩紅腫壓痛、背部十處紅腫壓痛之傷害。
二、案經乙○○乙○○訴請臺灣高雄地方法院檢察署檢察官偵查起訴。
    理    由
一、訊據被告甲○○固不否認於九十年四月六日下午五時二十五分許，因先前告訴人
    乙○○介紹其與大陸地區女子結婚，但未就結婚等細節詳細說明，其並懷疑告訴
    人向該大陸地區女子收取一萬元人民幣介紹費用，致其當時攜往大陸地區之費用
    不足，其返臺後乃至高雄市左營區○○○路三八六號高雄榮民總醫院門前計程車
    排班站與告訴人乙○○爭執，進而出拳擊打乙○○成傷，然辯稱：其僅毆打乙○
    ○三拳，應不致造成如驗傷診斷書所載傷勢，以及雙方當日是互毆云云。然查，
    告訴人乙○○當日因遭被告以拳頭毆打及腳踢，受有右頭部一處發紅壓痛、右胸
    一處壓痛、左手肘、左膝各一處擦傷、左手肘、左大腿、左足紅腫壓痛、左肩紅
    腫壓痛、背部十處紅腫壓痛之挫、擦傷等情，業經告訴人乙○○於偵訊中指述纂
    詳，核與高雄市政府警察局左營分局員警工作紀錄簿所載相符，就告訴人乙○○
    當日所受傷勢，並據高雄市立民生醫院診察後記載明確，有該院出具之驗傷診斷
    書附卷可稽，衡諸常情，告訴人乙○○與被告既為舊識，此經被告、告訴人自承
    在卷，告訴人實無於遭被告毆打後，再自殘以誣陷被告之必要，況被告亦當庭坦
    認當日其曾飲酒、較為衝動、曾推打被害人、但是否踢打被害人及何人先出手已
    不復記憶，則被告何能就拳毆告訴人之次數、告訴人可能受傷之部位記憶翔實？
    至告訴人與被告究否為互毆，被告是否亦受有傷害，並無任何證據可資佐憑，且
    被告迄未對告訴人提出傷害告訴，被告與告訴人是否互毆，自亦不影響被告犯行
    之構成，是被告所辯，要為卸責之詞，委不足採，其犯行已堪認定，應依法論科
    。
二、核被告所為，係犯刑法第二百七十七條第一項之傷害罪。爰審酌被告係因告訴人
    乙○○介紹其與大陸地區女子結婚，但未就結婚等細節詳細說明，並疑向該大陸
    地區女子收取一萬元人民幣介紹費用，致被告當時攜往大陸地區之費用不足，始
    與告訴人發生爭執，進而毆打告訴人，告訴人所受傷害非重，及事後被告雖有悔
    意，但迄今已逾半年仍未賠償告訴人所受損害等一切情狀，量處如主文所示之刑
    ，並諭知易科罰金之折算標準，以資懲儆。又被告前未曾受有期徒刑以上刑之宣
    告，有臺灣高等法院被告全國前案紀錄表、臺灣高雄地方法院檢察署刑案資料查
    註紀錄表在卷可考，其因一時失慮，偶罹刑典，經此刑之宣告後，應知警惕而無
    再犯之虞，本院因認暫不執行其刑為當，爰宣告緩刑貳年，以啟自新。
據上論斷，應依刑事訴訟法第二百九十九條第一項前段，刑法第二百七十七條第一項
、第四十一條第一項、第七十四條第一款，罰金罰緩提高標準條例第一條前段、第二
條，判決如主文。
本案經檢察官到朱秋菊庭執行職務。
中    華    民    國    九十一    年      一       月         四        日
                              臺灣高雄地方法院刑事第三庭
                                      法  官  洪  文  慧
右正本證明與原本無異。
如不服本判決，應於判決送達後十日內，向本院提出上訴狀。
                                      書記官  蔡  維  容
中    華    民    國    九十一    年      一       月         七        日
